# 请教陈版，房地产企业预缴的所得税如何进行处理？

提问人：lh_2311 时间：2013-07-11 22:56:00
陈老师您好，请问执行企业会计准则的房地产开发企业（当年会计利润为-50万），在预售期按照预收款预缴的所得税，如何进行账务处理？确认递延所得税资产的话，是否可以直接做账务处理：借：递延所得资产 贷：银行存款（预交的所得税）？谢谢！

回答人：chenyiwei
应分别确认当其所得税负债和递延所得税资产：
借：所得税费用——当期所得税费用，贷：应交税费——企业所得税
借：递延所得税资产，贷：所得税费用——递延所得税费用。

提问人：hcl1986 时间：2013-07-12 06:51:13
陈版，预交的所得税应计入应交税费预提税金，列报时列在其他流动资产或其他非流动资产吧

回答人：chenyiwei
不是。这种情况根据国税发[2009]31号规定，是按照预收款项和计税毛利率计算出预计利润额，直接计入应纳税所得额的。税法并不承认这是预缴税款。所以只能作为会计和税务之间的暂时性差异，确认递延所得税。

提问人：lh_2311 时间：2013-07-12 08:50:12
还有两个疑问： 1 、当期的所得税费用等于实际预缴数，而确认的递延所得税资产也等于预缴数？ 2 、在预缴时：借：应交税费—企业所得税 贷：银行存款 ，综合三笔分录后最终的结果 也就是：借：递延所得税资产 贷：银行存款。是否可以这样理解？

回答人：chenyiwei
1 、递延所得税资产系根据存货和预收款项两者的暂时性差异金额和适用税率计算，且要考虑有无亏损和能否弥补问题，实务中多数情况下与当期所得税负债金额一致，但不排除有例外情况。

回答人：chenyiwei
1 、递延所得税应根据暂时性差异金额和适用税率计算，实务中多数情况下两者金额相同。 2 、所得税费用的明细项目不同，因此含义不同。

提问人：hcl1986 时间：2013-07-12 16:10:15
那房产企业按预收款计算预缴的营业税及土地增 值税列报列入“其他流动资产”或者“非流动资产”，而为什么按照预计毛利率预缴的所得税为什么不能这么理解，还有“税法并不承认这是预缴税款。所以只能作为会计和税务之间的暂时性差异，确认递延所得税”中确认递延所得税时，是依据“应交税费”的计税基础与账面价值的差异计算的吗？

回答人：chenyiwei
2 、递延所得税资产是根据预收款项（帐面价值大于零，计税基础为零）和存货（计税基础为零，帐面价值大于零）两者的暂时性差异计算的。

回答人：chenyiwei
1 、营业税和土地增值税都承认是预缴（土地增值税最后还有清算过程），但企业所得税是规定直接计入应纳税所得额，所以税法不承认是预缴。

提问人：hcl1986 时间：2013-07-12 20:17:16
“预收账款”的暂时性差异金额的能理解，存货的计税基础为什么是零呢,如何理解？

回答人：chenyiwei
因为税法上是按照当期预收款项乘以计税毛利率确定应纳税所得额的，例如计税毛利率为15%，则相当于同时将 100 万元房款和 85 万元存货成本纳入了应纳税所得额的计算，相当于本期内存货成本已经税前扣除 85 万，这 85 万在以后年度就不能再重复扣除。

提问人：兜兜宇 时间：2014-03-06 11:16:37
请教陈版：若企业只做一笔会计分录 借：应交税费—应交所得税，贷：银行存款 期末报表应交税费以负数列支。请教陈版，若企业坚持不做调整，不调整到递延所得税资产或其他流动资产，是否影响审计报告的出具，房地产公司是集团下子公司，现集团要发债，我们在进行发债审计，暂不考虑是否超过或者临近重要性水平。

回答人：chenyiwei
该处理不符合会计准则规定，如果对被审计财务报表整体影响重大，则会影响审计意见类型。

提问人：呼叫帮助 时间：2018-01-27 22:22:04
陈版，您这个回复， 递延所得税资产是根据预收款项（帐面价值大于零，计税基础为零）和存货（计税基础为零，帐面价值大于零）两者的暂时性差异计算的。 这里的预收款项我能理解，但是存货我没有理解，请您指导！

回答人：chenyiwei
税法上按计税毛利计入应纳税所得额，相当于存货成本已在税前扣除，计税基础为零，但账面价值不为零。